---
title: "Teste 6"
subtitle: ME430 - Técnicas de Amostragem
output: 
   html_document:
     keep_md: true
---


## Exercício 1

```{r,echo=FALSE}
set.seed(2015)

N <- 300000

Nd <- 180000

ValorTot <- 10000

c1 <- .2

c2 <- .8
```

Uma fábrica tem `r format(N,scientific=FALSE)` relatórios de acidentes de trabalho e um levantamento está sendo feito para estimar o número médio de dias de trabalho perdidos por causa de acidentes.

Dos `r format(N,scientific=FALSE)` relatórios, `r format(Nd,scientific=FALSE)` estão armazenados digitalmente e já totalmente codificados e os demais estão em formulários em papel. 

Um orçamento foi feito e há `r format(ValorTot,scientific=FALSE)` reais disponíveis para realizar este levantamento.

A consultoria que fará o levantamento indicou que o custo por amostra dentre os relatórios já codificados é de $R$$ `r c1` e dentre os relatórios não codificados é de $R$$ `r c2`.

Qual a melhor maneira de alocar os elementos da amostra entre os relatórios codificados e não codificados?




### Exercício 2

```{r,echo=FALSE}

set.seed(2015)
H=5

Nh <- sort(sample(40:150,H))

muh <- round(c(rnorm(1,mean=7,sd=1),rnorm(1,mean=7,sd=sqrt(2)),rnorm(1,mean=11,sd=1),rnorm(1,mean=9,sd=sqrt(2)),rnorm(1,mean=10,sd=sqrt(2))),2)

Sh2 <- round(rchisq(H,1),2)

pop <- data.frame(h=1:H,Nh=Nh,muh=muh,Sh2=Sh2)

n <- sample(60:floor(sum(Nh)/3),1)
```

Uma população está dividida em 5 estratos. Os tamanhos dos estratos, médias ($\mu_h$) e variâncias ($S_h^2$) são dados na tabela abaixo.

```{r,echo=FALSE}
library(knitr)
kable(pop,col.names = c("h","$N_h$","$mu_h$","$S_h^2$"))
```

1. Calcule $\mu$ e $\sigma^2$ para esta população.

2. Para uma amostra de tamanho `r n`, determine a alocação proporcional.

3. Para uma amostra de tamanho `r n`, determine a alocação ótima de Neyman.

4. Compare as variâncias dos estimadores para $\mu$ obtidos com a $AAS_c$ e com $AE$ com alocação proporcional.

5. Compare as variâncias dos estimadores para $\mu$ obtidos com a $AAS_c$ e com $AE$ com alocação ótima de Neyman.


Fonte: Exercícios 4.1 do livro *Elementos de Amostragem* - Bolfarine \& Bussab.




