---
title: "Teste 7"
subtitle: ME430 - Técnicas de Amostragem
output: 
   html_document:
     keep_md: true
---


## Exercício 1

```{r,echo=FALSE}
N=4

local <- 1:N

set.seed(2015)
x <- sample(4:10,N,replace=TRUE)

y <- sapply(x,function (x) ceiling(rnorm(1,mean=x*50,sd=10)))

pop = data.frame(Local=local,X=x,Y=y)
```


Deseja-se estimar o número total de peixes capturados, em um dado dia, ao longo de um rio no qual os peixes são capturados através de redes fixas. Existem $N = 4$ locais com redes fixas ao longo do rio. O número de redes, $X_i$ , em cada um dos locais é facilmente observável (helicóptero). No entanto, o número de peixes $Y_i$ capturados em cada um dos locais só pode ser obtido através de uma visita no local. Uma $AAS_s$ com $n = 2$ foi obtida e o estimador de razão foi empregado para estimar o total de peixes capturados. 

A tabela a seguir apresenta os dados para toda a população:


```{r,echo=FALSE}
library(knitr)
kable(pop,col.names = c("Local - $i$","Total de redes - $X_i$","Total de peixes - $Y_i$"))
```

1. Liste todas as amostras possíveis.

2. Calcule a esperança do estimador de razão.

3. Calcule o EQM do estimador de razão.

4. Calcule a esperança do estimador $\hat{\tau}=N\bar{y}$ (capítulo 3).

5. Calcule o EQM do estimador $\hat{\tau}=N\bar{y}$.

6. Discuta as vantagens e desvantagens de cada estimador.


## Exercício 2

```{r,echo=FALSE}
set.seed(2015)

X <- sample(1:5,3,replace=FALSE)
Y <- 11*X + ceiling(rnorm(1,0,1.5))

data <- data.frame(Y=Y,X=X)

N <- dim(data)[1]
n=2

R <- sum(data$Y)/sum(data$X)
```

Considere a população $\mathcal{U}$:

```{r,echo=FALSE}
library(knitr)
kable(data,col.names = c("Y","X"))
```


Queremos estimar $R = \mu_Y /\mu_X$ . Considere os estimadores:

$$\hat{R}_1=\frac{\bar{y}}{\bar{x}}\,,$$

$$\hat{R}_2=\frac{\bar{y}}{\mu_x}\,,$$

$$\hat{R}_3=\frac{1}{n}\sum_{i\in \mathbf{s}} \frac{Y_i}{X_i}\,.$$

Considere um plano $AAS$ com $n=2$ (especifique qual você irá usar: com ou sem reposição) e responda às perguntas a seguir.

1. Encontre a distribuição de $\hat{R}_1$.

2. Encontre a esperança de $\hat{R}_1$.

3. Encontre a variância de $\hat{R}_1$.

3. Encontre o EQM de $\hat{R}_1$.

4. Encontre a distribuição de $\hat{R}_2$.

5. Encontre a esperança de $\hat{R}_2$.

6. Encontre a variância de $\hat{R}_2$.

7. Encontre o EQM de $\hat{R}_2$.

8. Encontre a distribuição de $\hat{R}_3$.

9. Encontre a esperança de $\hat{R}_3$.

10. Encontre a variância de $\hat{R}_3$.

11. Encontre o EQM de $\hat{R}_3$.

12. Qual dos estimadores você prefere? Discuta em termos de EQM e praticidade real de uso.





Fonte: Exercício 5.1 do livro *Elementos de Amostragem* - Bolfarine \& Bussab.




