---
title: "Teste 9"
subtitle: ME430 - Técnicas de Amostragem
output: 
   html_document:
     keep_md: true
---


## Exercício 1

```{r,echo=FALSE}

data <- data.frame(Conglomerado=1:25,Balpha=c(8,12,4,5,6,6,7,5,8,3,2,6,5,10,9,3,6,5,5,4,6,8,7,3,8),
                   TauAlpha=c(96000,121000,42000,65000,52000,40000,75000,65000,45000,50000,85000,43000,54000,49000,53000,50000,32000,22000,45000,37000,51000,30000,39000,47000,41000))


sum_na <- sum(data$Balpha)
sum_Ta <- sum(data$TauAlpha)
sum_na2 <- sum(data$Balpha^2)
sum_Ta2 <- sum(data$TauAlpha^2)
sum_Tana <- sum(data$TauAlpha*data$Balpha)
```


Um sociólogo deseja estimar a renda anual média per capita, em uma certa cidade. Nenhum cadastro de adultos residentes está disponível. 
A cidade está dividida em quadras retangulares, exceto em duas áreas industriais e em três parques, com poucas casas. O sociólogo decide que cada quadra será um conglomerado, as duas áreas industriais formarão um outro conglomerado e os três parques mais um outro conglomerado. Os conglomerados são numerados de 1 a 415 sobre um mapa da cidade. Há tempo e verba suficiente para pesquisar `r dim(data)[1]` conglomerados e visitar todas as residências dentro de cada conglomerado da amostra. Com uma tabela de números aleatórios são selecionados `r dim(data)[1]` conglomerados identificados no mapa, usando AASc. Entrevistadores são enviados para os conglomerados selecionados e os dados sobre renda são apresentados na tabela a seguir:




```{r,echo=FALSE}
library(knitr)
data1 <- data
colnames(data1) <- c("Conglomerado Amostrado","$n_{\\alpha}$","$T_{\\alpha}$")
kable(data1)
```



  $n_{\alpha}$: número de residentes no conglomerado $\alpha$.
   
   $T_{\alpha}$: renda total do conglomerado $\alpha$.
   
  Cálculos disponíveis: $\sum_{\alpha=1}^{25}n_{\alpha}=`r sum_na`$, $\sum_{\alpha=1}^{25}T_{\alpha}=`r sum_Ta`$, $\sum_{\alpha=1}^{25}n_{\alpha}^2=`r sum_na2`$, $\sum_{\alpha=1}^{25}T_{\alpha}^2=`r sum_Ta2`$, $\sum_{\alpha=1}^{25}T_{\alpha}n_{\alpha}=`r sum_Tana`$


Use esses dados para estimar a renda média per capita da cidade e construir um intervalo de 95\% de confiança.
