---
title: "Laboratório 2"
subtitle: ME430
author: seu nome
output: html_document
---


 A tabela a seguir apresenta uma população de cinco hospitais. O número total de leitos por hospital está apresentado na tabela.


```{r, echo=FALSE}
set.seed(#SEU_RA_AQUI) 
data <- data.frame(Hospital=c("A","B","C","D","E"),Leitos=sample(100:1000,5))
library(knitr)
kable(data)
```


* Calcule a média e a variância da distribuição do número de leitos na população.

```{r, echo=FALSE,results='hide'}
N= # 
mu= # 
sigma2= # 
```

A média de leitos ($\mu$) é `r mu` e a variância ($\sigma^2$) é `r sigma2`.


* Quantas amostras diferentes de 2 hospitais podem ser sorteadas desta população de 5 hospitais, sem reposição?

```{r, echo=FALSE,results='hide'}
n=2
amostrasDif <- # total de amostras possiveis
```

`r amostrasDif` amostras diferentes de 2 hospitais podem ser sorteadas desta população.
 
* Liste todas as amostras do item anterior e calcule a média amostral para cada amostra.

```{r, echo=FALSE,message=FALSE}
```{r, echo=FALSE,message=FALSE}
library(combinat)
amostras <- combn(1:N,n)
hospitalAmostra <- # coluna 1 indica o primeiro hospital sorteado, coluna 2 indica o segundo hospital sorteado
ybar <- # media de cada amostra
prob <-  # prob de cada amostra ocorrer
distybar <- data.frame(hospitalAmostra,ybar,prob)
kable(distybar,col.names=c("Hospital Amostrado 1","Hospital Amostrado 2", "Número médio de Leitos","Probabilidade"))
```


* Assumindo que cada amostra do item anterior tem a mesma probabilidade de ocorrer, calcule a esperança e a variância da distribuição da média amostral (a partir da distribuição de probabilidade obtida).

```{r, echo=FALSE, results='hide',include=FALSE}
espybarra <- # esperança da media amostral

varybarra <- # variancia da media amostral


```

A esperança da média amostral é `r espybarra` e a variância da média amostral é `r varybarra`.


* Calcule o erro padrão da média. Como esse valor se compara ao desvio padrão populacional?

```{r, echo=FALSE, results='hide',include=FALSE}
erropadrao <- #
sigma <- # desvio padrao pop
```

O erro padrão da média amostral é `r erropadrao`. O desvio padrão populacional ($\sigma$) é `r sigma`.


* Quantas amostras diferentes de 4 hospitais podem ser sorteadas desta população de 5 hospitais, sem reposição? Liste todas as amostras e calcule a média amostral para cada uma.

```{r, echo=FALSE,message=FALSE}
n <- 4
amostras <- combn(1:N,n)
ybar <- #
prob <- # prob de cada amostra ocorrer
hospitalAmostra <- # coluna 1 indica o primeiro hospital sorteado, coluna 2 indica o segundo hospital sorteado, etc...
distybar <- data.frame(hospitalAmostra,ybar,prob)
kable(distybar,col.names=c("Hospital Amostrado 1","Hospital Amostrado 2","Hospital Amostrado 3","Hospital Amostrado 4", "Número médio de Leitos","Probabilidade"))
```

`r amostrasDif` amostras diferentes de 2 hospitais podem ser sorteadas desta população.

*  Assumindo que cada amostra do item anterior tem a mesma probabilidade de ocorrer, calcule a esperança e a variância da distribuição da média amostral. Como a esperança e a variância se comparam com os valores do plano amostral sem reposição de tamanho 2?


```{r, echo=FALSE, results='hide',include=FALSE}
espybarra <- #

varybarra <- #


```

A esperança da média amostral é `r espybarra` e a variância da média amostral é `r varybarra`.




